# 在同一控制下的企业合并中，合并方应当如何编制合并财务报表？

提问人：kingjoe 时间：2013-05-08 09:46:16
请问《企业会计准则解释第 5 号》定稿了吗，在同一控制下的企业合并中，合并方编制合并财务报表时可以按照《企业会计准则解释第 5 号（征求意见稿）》的第六条规定处理吗？

回答人：chenyiwei
请查阅财会[2012]19号：http://law.esnai.com/law_show.aspx?LawID=126593。